【裁判字號】    98,審訴,4410
【裁判日期】    981126
【裁判案由】    毒品危害防制條例
【裁判全文】
臺灣高雄地方法院刑事判決            98年度審訴字第4410號
公  訴  人  臺灣高雄地方法院檢察署檢察官
被      告  甲○○
上列被告因毒品危害防制條例案件，經檢察官提起公訴（98年度
毒偵字第6089號），被告就被訴事實為有罪之陳述，經告知簡式
審判程序之旨，並聽取被告與公訴人之意見後，本院合議庭裁定
由受命法官獨任進行簡式審判程序，本院判決如下：
    主  文
甲○○施用第一級毒品，累犯，處有期徒刑玖月；扣案之第一級
毒品海洛因壹包（含包裝袋，驗前淨重零點壹零參公克、驗後淨
重零點零玖參公克），沒收銷燬之。
    事  實
一、甲○○前於民國90年間，因施用毒品案件，經本院裁定送觀
    察、勒戒後，認無繼續施用毒品之傾向，而於91年3 月1 日
    觀察、勒戒執行完畢釋放，由臺灣高雄地方法院檢察署檢察
    官以91年度毒偵緝字第52號不起訴處分確定。又於92年、93
    年間，因施用毒品與竊盜案件，經本院以93年度訴字第1369
    號、93年度簡字第4035號，各判處有期徒刑8 月、6 月確定
    ，上述二罪接續執行，並於94年10月25日縮短刑期執行完畢
    。另於95年間，因竊盜、施用毒品案件，經本院以95年度易
    字第360 號、95年度訴字第1502號，各判處有期徒刑1 年2
    月、10月確定，嗣經裁定減刑為有期徒刑7 月、5 月，且定
    應執行刑有期徒刑11月確定；又因竊盜、施用毒品案件，經
    本院以95年度簡字第5971號、95年度簡字第7327號、96年度
    訴字第21 8號，各判處有期徒刑4 月、2 月、9 月確定，嗣
    經裁定減刑為有期徒刑2 月、1 月、4 月又15日，且定應執
    行刑有期徒刑7 月確定，並與前述有期徒刑11月部分，接續
    執行，而於97年10月14日縮短刑期執行完畢。詎甲○○仍不
    知悔改，竟基於施用第一級毒品之犯意，於98年8 月31日中
    午12時許，在其位於高雄市○○區○○路259 號6 樓之1 住
    處內，以將第一級毒品海洛因置入針筒內，摻水稀釋後，注
    射靜脈血管之方式，施用第一級毒品海洛因1 次。嗣於98年
    9 月1 日晚間7 時50分許，在高雄市三民區○○○路105 號
    7 樓703 室，為警查獲，經徵得其同意採尿送驗結果呈嗎啡
    、可待因陽性反應，並扣得第一級毒品海洛因1 包（含包裝
    袋，驗前淨重0.103 公克、驗後淨重0.093 公克），始獲上
    情。
二、案經高雄市政府警察局三民第一分局移送臺灣高雄地方法院
    檢察署檢察官偵查起訴。
    理  由
一、本件被告甲○○所犯係死刑、無期徒刑、最輕本刑為3 年以
    上有期徒刑以外之罪，其於準備程序中就被訴事實為有罪之
    陳述，經本院告知簡式審判程序之旨，並聽取公訴人及被告
    意見後，合議庭裁定由受命法官獨任進行簡式審判程序，合
    先敘明。
二、訊據被告對於上揭時、地，施用第一級毒品海洛因之事實，
    坦承不諱；而被告為警查獲所採之尿液檢體，經送高雄市立
    凱旋醫院以酵素免疫法及氣相層析質譜法檢驗結果，呈現嗎
    啡、可待因陽性反應，此有高雄市立凱旋醫院98年9 月18日
    濫用藥物尿液檢驗報告暨毒品案件尿液送驗編號與真實姓名
    對照表（代號：G226號）各1 份附卷可稽；且扣案之白色粉
    末1 包，經送高雄市立凱旋醫院鑑驗之結果，確含有第一級
    毒品海洛因成分（驗前淨重0.103 公克、驗後淨重0.093 公
    克）無訛，有高雄市立凱旋醫院98年9 月15日濫用藥物成品
    檢驗鑑定書1 份在卷可佐，是被告施用第一級毒品之犯行，
    堪以認定，應予依法論科。
三、核被告所為，係犯毒品危害防制條例第10條第1 項之施用第
    一級毒品罪。被告持有第一級毒品後進而施用，其持有之低
    度行為應為施用之高度行為所吸收，故不另論其持有毒品罪
    。被告前因竊盜、施用毒品案件，經法院分別1 年2 月、10
    月確定，嗣經裁定減刑且定應執行刑有期徒刑11月確定，另
    因竊盜、施用毒品案件，經法院分別判處有期徒刑4 月、2
    月、9 月確定，嗣經裁定減刑且定應執行刑有期徒刑7 月確
    定，兩案接續執行，並於97年10月14日執行完畢，有臺灣高
    等法院被告前案紀錄表1 份在卷可佐，是被告於有期徒刑執
    行完畢後，5 年內故意再犯本件有期徒刑以上之罪，為累犯
    ，應依法加重其刑。本院審酌被告前因施用毒品案件，經觀
    察、勒戒程序，由檢察官不起訴處分，再因施用毒品經本院
    判處有期徒刑8 月確定，於94年10月25日執行完畢，復因竊
    盜與施用毒品案件，經法院判處徒刑，於97年10月14日執行
    完畢後，仍不知悛悔，再次施用毒品自戕其身，顯然缺乏戒
    絕毒品之決心，惟念及被告坦承施用第一級毒品之事實，且
    其行為尚未害及他人，並斟酌被告之犯罪動機、手段、持有
    毒品數量，以及被告之智識程度等一切情狀，量處如主文所
    示之刑。扣案之白色粉末1 包，業經高雄立市凱旋醫院鑑驗
    係屬第一級毒品海洛因無訛，已如前述，而包裝袋與其上殘
    留之毒品，已難以分析剝離，應依毒品危害防制條例第18條
    第1 項前段規定，不問屬於犯人與否，併宣告沒收銷燬之，
    至於送鑑耗損之海洛因粉末，既已滅失，自無庸再予宣告沒
    收銷燬之必要。
據上論斷，應依刑事訴訟法第273 條之1 第1 項、第299 條第1
項前段，毒品危害防制條例第10條第1 項、第18條第1 項前段，
刑法第11條、第47條第1 項，判決如主文。
本案經檢察官杜妍慧到庭執行職務。
中    華    民    國    98    年    11    月    26    日
                  刑事第十庭  法  官  高增泓
以上正本證明與原本無異。
如不服本判決，應於收受送達後10日內向本院提出上訴書狀。
中    華    民    國    98    年    11    月    26    日
                              書記官  王淑娟
附錄本判決論罪科刑法條全文：
毒品危害防制條例第10條
施用第一級毒品者，處6月以上5年以下有期徒刑。
施用第二級毒品者，處3年以下有期徒刑。


司法院資訊處製作；財團法人民間司法改革基金會備份。
